【裁判字號】    95,重訴,11
【裁判日期】    950321
【裁判案由】    毒品危害防制條例等
【裁判全文】
臺灣桃園地方法院刑事判決              95年度重訴字第11號
公  訴  人  台灣桃園地方法院檢察署檢察官
被      告  甲○○
                    現於臺灣桃園看守所羈押中
選任辯護人  施竣中律師
上列被告因毒品危害防制條例等案件，經檢察官提起公訴（94年
度偵字第18338號），本院判決如下：
    主  文
甲○○共同運輸第一級毒品，處有期徒刑拾貳年。扣案之海洛因
包合計淨重肆伍點伍壹公克（空包裝重壹點玖貳公克），
純度百分之捌貳點壹柒，純質淨重貳捌點玖壹公克，沒收銷燬
；扣案之運動鞋壹雙沒收。
    事  實
一、甲○○明知海洛因係毒品危害防制條例第2 條第2 項第1 款
    規定之第一級毒品，且為懲治走私條例第2 條第4 項經行政
    院公告管制之進出口物品，不得運輸、私運。竟因缺錢花用
    ，為貪圖新台幣（下同）10萬元及交通與食宿招待等利益，
    夥同某真實姓名年籍不詳綽號「阿華」之成年男子，基於自
    緬甸私運管制之第一級毒品海洛因進口之犯意，於民國94年
    10月22日上午9 時30分許，1 人經由桃園縣中正國際機場搭
    機前往緬甸仰光，經安排住宿仰光某飯店，迄翌（23）日下
    午6 時許，經「阿華」聯繫某不知名緬甸籍成年男子，在住
    宿飯店外，交付海洛因毒品毛重359 公克，甲○○將該批海
    洛因包裝整理，自其中取出微量海洛因裝在一小包透明塑膠
    袋，連同以黃色塑膠帶分裝之一包海洛因，夾藏在隨身穿著
    運動鞋右鞋墊下方，另一包以黃色塑膠帶分裝之海洛因，則
    夾藏在隨身穿著運動鞋左鞋墊下方，企圖闖關。嗣於94年10
    月24日，自緬旬仰光搭乘華信航空公司AE838 次班機入境返
    台，於同日下午7 時10分，在桃園縣中正國際機場第一航廈
    行李檢查台通關時，為海關人員當場查獲，並扣得甲○○夾
    藏前述毒品海洛因包合計驗後淨重肆伍點伍壹公克（空
    包裝重壹點玖貳公克），純度百分之捌貳點壹柒，純質淨
    重貳捌點玖壹公克，及其所有隨身穿著之運動鞋一雙，始
    查悉上情。
二、案經內政部警政署航空警察局移送臺灣桃園地方法院檢察署
    檢察官偵查起訴。
    理  由
壹、證據能力方面：
一、按被告以外之人於審判外之言詞或書面陳述，除法律有規定
    者外，不得作為證據；被告以外之人於偵查中向檢察官所為
    之陳述，除顯有不可信之情況者外，得為證據；除刑事訴訟
    法第159 條之1 至159 條之3 之情形外，下列文書亦得為證
    據：一、除顯有不可信之情況外，公務員職務上製作之紀錄
    文書、證明文書。二、除顯有不可信之情況外，從事業務之
    人於業務上或通常業務過程所須製作之紀錄文書、證明文書
    。三、除前二款之情形外，其他於可信之特別情況下所製作
    之文書；被告以外之人於審判外之陳述，雖不符刑事訴訟法
    第159 條之1 至第159 條之4 之規定，而經當事人於審判程
    序同意作為證據，法院審酌該言詞陳述或書面陳述作成時之
    情況，認為適當者，亦得為證據。當事人、代理人或辯護人
    於法院調查證據時，知有第159 條第1 項不得為證據之情形
    ，而未於言詞辯論終結前聲明異議者，視為有前項之同意，
    刑事訴訟法第159 條第1 項、第159 條之1 、第159 條之4
    、第159 條之5 分別定有明文。
二、經查，卷附臺北關稅局扣押收據及搜索筆錄、查獲現場照片
    4 張、旅客入出境紀錄查詢及護照影本，性質上分別為公務
    員（即臺北關稅局關員、內政部警政署航空警察局警員及外
    交部人員）職務上製作之證明文書、紀錄文書，復各無刑事
    訴訟法第159 條之4 第1 款所定顯有不可信之情況，且無證
    據證明係公務員違背法定程序所取得，依法均有證據能力。
    又卷附法務部調查局鑑定通知書一份，性質上雖亦為被告以
    外之人於審判外之書面陳述，依據前開規定，屬於傳聞證據
    ，惟該項證據係檢察官依刑事訴訟法第208 條第1 項之規定
    所為，依同法第159 條第1 項規定屬傳聞之例外，有證據能
    力。另扣之海洛因包合計淨重肆伍點伍壹公克（空包裝
    重壹點玖貳公克），純度百分之捌貳點壹柒，純質淨重貳
    捌點玖壹公克，及扣案之運動鞋壹雙，並無證據證明係公
    務員違背法定程序或經偽造、變造所取得，是認前揭扣案物
    等證據，亦有證據能力。
貳、實體方面：
一、訊據被告甲○○對於上揭時、地運輸、私運第一級毒品海洛
    因入境之事實坦承不諱，惟辯稱：自緬旬攜帶運輸毒品進入
    臺灣，係供自己吸用，並無共犯云云。
二、經查：
（一）前揭犯罪事實，迭據被告甲○○於警詢及檢察官偵查初訊
      時坦承不諱（偵18338 號卷第5 、6 、7 、8 、31、32
      頁），並有臺北關稅局扣押收據及搜索筆錄、現場照片4
      張、護照及旅客入出境紀錄查詢附卷可稽（偵18338 號卷
      第14、15、22、24、25、26、27頁），復有前述毒品海洛
      因包及運動鞋一雙扣案可資佐證。
（二）前述查獲之白色粉末狀物品經送法務部調查局鑑定結果，
      檢出含有第一級毒品海洛因成分，驗後淨重肆伍點伍壹
      公克（空包裝重壹點玖貳公克），純度百分之捌貳點壹
      柒，純質淨重貳捌點玖壹公克等情，有該局94年12月23
      日調科壹字第080010390 號鑑定通知書一份在卷可證（偵
      18338 號卷第62頁）。是被告自緬甸仰光攜帶運輸，進入
      台灣地區之物品為第一級毒品海洛因，至為明確。
（三）被告雖翻異前詞，辯稱：自緬旬攜帶運輸毒品進入臺灣，
      係供自己吸用，並無共犯云云。惟查，被告於警詢及檢察
      官初訊就前開犯罪事實均坦白承認，其陳述距案發時刻較
      近，記憶清晰，衡情較無機會佈詞預設情節，且供述相符
      ，並出於自由意志，彼時之供述自較為真實可採，被告所
      辯係供自己吸用，並無共犯云云，顯係避重就輕之詞，不
      足採信。
（四）綜上所述，本件事證明確，被告前開犯行應堪認定，應予
      依法論科。
三、查海洛因係毒品危害防制條例第2 條第2 項第1 款規定之第
    一級毒品，亦係行政院依懲治走私條例第2 條第4 項授權公
    告之甲類第四款管制進出口物品，依法不得持有、運輸或私
    運進口。核被告夾藏海洛因自緬甸攜帶運輸，進入並入境臺
    灣之行為，係犯毒品危害防制條例第4 條第1 項之運輸第一
    級毒品罪。被告持有第一級毒品之低度行為，應為運輸之高
    度行為吸收，不另論罪。又被告將海洛因攜帶進入台灣地區
    所為，亦犯懲治走私條例第2 條第1 項之私運管制物品進口
    罪。被告一行為同時觸犯前開二罪，為想像競合犯，應依刑
    法第55條規定，從一重之運輸第一級毒品罪處斷。被告與「
    阿華」及某不知名緬甸籍成年男子間就上述犯行，有犯意聯
    絡及行為分擔，為共同正犯。被告私運毒品來台之海洛因，
    雖非微量，惟數量亦非很多，與一般毒梟運輸毒品少者數千
    公克，多者以公斤計比較，其犯罪情節較諸大量走私運輸毒
    品以牟取暴利之人顯有重大差異，且被告素行良好，並無前
    科，有臺灣高等法院被告前案紀錄表附卷可憑，僅因貪圖新
    台幣10萬元及交通與食宿招待等利益，即被人利用，致觸犯
    法定刑為死刑或無期徒刑之重罪，情輕法重，科以最輕之刑
    ，仍嫌過重，客觀上足以引起一般人之同情，其犯罪情狀尚
    堪憫恕，依刑法第59條規定酌量減輕其刑。爰審酌被告整体
    犯罪之動機、目的、犯罪之手段、素行良好，智識程度，私
    運毒品海洛因之數量，甫進入臺灣即被查獲，對國家社會造
    成之侵害程度及犯後態度等一切情狀，量處如主文所示之刑
    。扣案之海洛因包合計淨重肆伍點伍壹公克（空包裝重
    壹點玖貳公克），純度百分之捌貳點壹柒，純質淨重貳捌
    點玖壹公克，係屬第一級毒品，又以現今採行之鑑驗方式
    ，包裝袋仍會殘留微量毒品而無法將之完全析離，為本院審
    理毒品案件所知（法務部調查局93年11月16日調科壹字第
    09362396550 號函意旨：本局鑑驗毒品秤重主要係以傾倒，
    必要時亦會輔以刮杓刮取之方式，儘可能將原送驗包裝袋內
    毒品與包裝袋分離後各別秤重，所得之毒品重量稱為「淨重
    」，包裝袋重量則以「空包裝重」稱之。然無論依上述何種
    方式分離，原送驗包裝袋內均仍會有微量毒品成分殘留。處
    理毒品銷燬時，則將前段所述之毒品透明塑膠封緘袋全件銷
    燬，並無將毒品及包裝析離分別銷燬之情形。），均應依毒
    品危害防制條例第18條第1 項前段規定沒收銷燬；扣案之運
    動鞋壹雙係被告所有，用以運輸毒品所用之物，應依同條例
    第19條第1 項宣告沒收。
四、據上論斷，應依刑事訴訟法第299 條第1 項前段，毒品危害
    防制條第4 條第1 項、第18條第1 項前段、第19條第1項 ，
    懲治走私條例第2 條第1 項、第11條，刑法第11條、第28條
    第55條、第59條，判決如主文。
本案經檢察官李允煉到庭執行職務。
中    華    民    國    95    年    3     月    21    日
                    刑事第一庭審判長法  官 吳水木
                                    法  官 蔡寶樺
                                    法  官 周炳全
以上正本證明與原本無異。
如不服本判決，應於判決送達後10日內向本院提出上訴狀（應附
繕本），上訴於臺灣高等法院。
                                    書記官 李佩玲
中    華    民    國    95    年    3     月    21    日
附本件論罪科刑依據之法條：
毒品危害防制條例第4 條第1 項：
製造、運輸、販賣第一級毒品者，處死刑或無期徒刑；處無期徒
刑者，得併科新台幣一千萬元以下罰金。
懲治走私條例第2 條第1 項：
私運管制物品進口、出口逾公告數額者，處七年以下有期徒刑，
得併科新台幣三百萬元以下罰金。


司法院資訊處製作；財團法人民間司法改革基金會備份。
